臺灣彰化地方法院刑事判決　　　　　　　　　　　　　九十三年度易字第一六五號
　　公　訴　人　臺灣彰化地方法院檢察署檢察官
　　被　　　告　乙○○
右被告因賭博案件，經檢察官聲請簡易判決處刑（九十二年度偵字第六五二八號），
本院員林簡易庭認不宜逕以簡易判決處刑，簽移改依通常程序審理，判決如左：
    主  文
乙○○意圖營利，聚眾賭博，處有期徒刑肆月，併科罰金壹萬元，有期徒刑如易科罰
金，罰金如易服勞役，均以參佰元折算壹日。
扣案之六合彩簽單貳紙沒收。
    事  實
一、乙○○係設於彰化縣埔心鄉○○村○○路○段二四六號雜貨店（保仁商行）之負
    責人，意圖營利，竟於民國九十二年八月十九日，提供其所經營且為公眾得出入
    之前揭雜貨店做為簽賭之場所，並自任六合彩之組頭，聚集不特定多數人參與「
    六合彩」賭博，並以港「二星」、「三星」等二種方式供賭客簽賭。賭客依喜好
    簽選號碼下注，約定每簽一支，賭金為新台幣（下同）八十元，以核對香港政府
    每星期二、四六合彩開獎號碼決定輸贏，凡對中號碼者，「二星」可得五十七倍
    之彩金，「三星」可得五百七十倍之彩金，未簽中者，所繳之賭資即全歸乙○○
    所有，藉以牟利。嗣於同日十七時五十分許，經警持票搜索上址，始查獲上情，
    當場並自其臥室桌上扣得乙○○所有供經營「六合彩」賭博用之簽單二紙。
二、案經彰化縣警察局溪湖分局報請臺灣彰化地方法院檢察署檢察官偵查後聲請簡易
    判決處刑。
    理  由
一、訊據被告乙○○固自承在右揭時、地為警查獲，並扣得簽單二紙之情，惟矢口否
    認有何意圖營利聚眾賭博及普通賭博之犯行，辯稱：扣案之簽單，係伊簽樂透彩
    之參考號碼云云。經查，右揭犯罪事實，業據被告於警詢中坦認無訛，且就其所
    經營之六合彩種類供述明確，核與扣案之六合彩簽單內容相符，且對於簽賭之具
    體方式、內容及彩金多少均供述甚詳；又據證人即承辦員警甲○○於本院審理中
    證稱，伊於九十二年八月十九日十七時許，持搜索票進入被告經營之上揭雜貨店
    ，嗣於櫃檯( 應係自臥室桌上 )上查獲扣案之六合彩簽單，而被告於調查筆錄中
    亦坦承有經營六合彩之情事等語，復有六合彩簽單二紙扣案可資佐證，被告確有
    經營六合彩賭博之犯行，應可確認。至被告於本院準備程序及審理時辯稱扣案之
    簽單乃伊簽樂透彩之參考號碼云云，惟於九十二年間，台北銀行發行之樂透彩，
    其圈選之號碼為０１至４２（九十三年一月開始發行之大樂透彩圈選號碼，則為
    ０１至４９），然觀諸扣案之簽單，其上載之號碼，竟有４３及４９，該二紙簽
    單顯非樂透彩之參考號碼，徵之當時香港政府發行之六合彩圈選號碼為０１至４
    ９，是被告嗣於本院準備程序及審理中之辯詞，應屬飾卸之詞，尚無足採。綜上
    ，本件事證明確，被告右開犯行，洵堪認定。
二、核被告所為，係犯刑法第二百六十六條第一項前段之普通賭博罪、第二百六十八
    條前段之意圖營利供給賭博場所罪及後段之意圖營利聚眾賭博罪。被告所為普通
    賭博、意圖營利供給賭博場所及意圖營利聚眾賭博等犯行，乃係基於一個賭博犯
    意之決定，達成同一犯罪之各個舉動，屬法律概念之一行為，是其一行為觸犯上
    開三罪名，應依刑法第五十五條想像競合犯規定，從情節較重之聚眾賭博罪處斷
    。又被告所犯刑法第二百六十八條前段之意圖營利供給賭博場所罪及後段之意圖
    營利聚眾賭博罪雖未據起訴，然因與業經起訴之普通賭博罪具想像競合犯之裁判
    上一罪關係，自為起訴效力所及，基於審判不可分，本院自得一併審理。爰審酌
    被告之品行、犯罪動機、目的、手段及經營六合彩賭博供人簽賭財物，易助長社
    會僥倖心理，影響正常之社會經濟活動，暨其經營之期數、犯罪後之態度等一切
    情狀，量處如主文所示之刑，並諭知易科罰金及易服勞役之折算標準，以示懲儆
    。扣案之簽單二紙，係被告所有供本件犯罪所用之物，依刑法第三十八條第一項
    第二款之規定宣告沒收。
據上論斷，應依刑事訴訟法第四百五十二條、第二百九十九條第一項前段，刑法第二
百六十六條第一項前段、第二百六十八條、第五十五條、第四十一條第一項前段、第
四十二條第二項、第三十八條第一項第二款，罰金罰鍰提高標準條例第一條前段、第
二條前段，判決如主文。
本件經檢察官賴志盛到庭執行職務。
中      華      民      國      九十三    年      四      月    十四    日
                                臺灣彰化地方法院刑事第二庭
                                    審判長法      官  石  馨  文
                                          法      官  郭  麗  萍
                                          法      官  王  義  閔
右正本證明與原本無異。
如不服本判決，應於判決送達後十日內，向本院提出上訴狀( 須附繕本 )。
告訴人或被害人對於判決如有不服具備理由請求檢察官上訴者，其上訴期間之計算係
以檢察官收受判決正本之日期為準。
                                          法院書記官  詹  國  立
中      華      民      國      九十三    年      四      月    十九    日
刑法第二百六十六條
在公共場所或公眾得出入之場所賭博財物者，處一千元以下罰金，但以供人暫時娛樂
之物為賭博者，不在此限。
當場賭博之器具與在賭檯或兌換籌碼處之財物，不問屬於犯人與否，沒收之。
刑法第二百六十八條
意圖營利，供給賭博場所或聚眾賭博者，處三年以下有期徒刑，得併科三千元以下罰
金。
